臺灣高雄地方法院民事判決
110年度訴字第1233號
原      告  丙○○  
訴訟代理人  陳才加律師
被      告  乙○○  
            甲○○  
共      同
訴訟代理人  陳柏中律師
            朱冠菱律師
上列當事人間請求損害賠償事件，本院於民國111年7月6日言詞
辯論終結，判決如下：
    主      文
被告應連帶給付原告新臺幣20萬元，及自民國110年9月9日起至
清償日止，按週年利率百分之5計算之利息。
原告其餘之訴駁回。
訴訟費用由被告連帶負擔百分之20，餘由原告負擔。
本判決原告勝訴部分，得假執行；但被告如以新臺幣20萬元為原
告預供擔保，得免為假執行。
原告其餘假執行之聲請駁回。
    事實及理由
一、原告主張：被告乙○○與伊於民國101年1月20日結婚，婚後育
    有一子一女，為有配偶之人，被告甲○○為被告乙○○所
　　任職海光企業股份有限公司（下稱海光公司）之同事，亦明
    知於此，其等竟仍自110年6月間起密切往來，除於如附表所
    示日期相互傳送如附表所示之Messenger訊息外，更於110年
    7月18日下午1時50分許，共同入住打狗戀館汽車旅館（下稱
    打狗戀館）並發生性行為，直至同日下午4時51分許始離去
    ，所為已逾越一般男女正常交往之分際，而共同不法侵害伊
    基於配偶關係所生之身分法益，且情節重大，致伊受有精神
    上之痛苦。為此依民法第184條第1項前段、第185條第1項前
    段及第195條第3項準用同條第1項前段規定，請求被告連帶
    賠償精神慰撫金新臺幣（下同）100萬元等情，並聲明：㈠被
    告應連帶給付原告100萬元，及自起訴狀繕本送達翌日起至
    清償日止，按週年利率百分之5計算之利息。㈡原告願供擔保
    ，請准宣告假執行。
二、被告則均以：其等雖同任職於海光公司，而彼此相識，然自
    始均恪守男女交往分際，並無原告所指逾越一般男女交往分
    際之行為。原告主張其等間有逾越一般男女正常交往之行為
    ，而依侵權行為法律關係，請求其等連帶負損害賠償責任，
    洵屬無據等語，資為抗辯，並聲明：㈠原告之訴及假執行之
    聲請均駁回。㈡如受不利之判決，被告願供擔保請准宣告免
    為假執行。
三、查原告與被告乙○○於101年1月20日結婚，婚後育有一子一女
    ，迄今仍有婚姻關係存在之事實，為兩造所不爭執，並有戶
    籍謄本附卷足憑（見本院卷一第17頁），堪認屬實。
四、本件之爭點為：㈠被告間有無逾越一般男女正常交往之行為
    ？㈡原告請求被告連帶賠償精神慰撫金100萬元，是否於法有
    據並相當？茲分述如下：
㈠、被告間有無逾越一般男女正常交往之行為？　　
    本件原告主張被告甲○○明知被告乙○○為有配偶之人，其等竟
    仍自110年6月間起密切往來，互相傳送如附表所示之Messen
    ger訊息，復於110年7月18日共同入住打狗戀館並發生性行
    為等語，業據其提出被告之臉書頁面及其等間之Messenger
    訊息截圖為證（見本院卷一第21至29頁，卷二第29、30頁、
    第65至135頁），惟為被告所否認，並辯稱：上開臉書頁面
    非其等之臉書頁面，原告所提出之Messenger訊息亦非其等
    間之對話內容，均不足以證明其等往來密切，相互傳送訊息
    ，或共同入住打狗戀館並發生性行為云云，經查：
  ⒈本院卷二第29頁所示之臉書頁面，為用戶名稱「Anita Chang
    」之人之個人臉書頁面，核與被告乙○○之英文姓名即「Anit
    a Chang」完全相同（見本院卷二第182頁），且其上所張貼
    之照片均為被告乙○○及其女之照片，亦據被告乙○○陳明屬實
    （見本院卷二第182頁），而個人臉書頁面係供用戶個人記
    錄自己生活點滴、與他人互動之用，其上所張貼者通常為用
    戶自己或家人之照片，張貼大量與自己無關之人及其人小孩
    之生活照，誠屬罕見，是自上情及被告乙○○自承曾使用臉書
    等語（見本院卷二第182頁）觀之，堪認上開臉書頁面即為
    被告乙○○之個人臉書頁面。參以被告乙○○於LINE通訊軟體使
    用之名稱亦有「Anita Chang」等文字（見本院卷一第31至4
    5頁），足認「Anita Chang」乃被告乙○○對外習慣使用之名
    稱，益徵上開臉書頁面確為被告乙○○之臉書頁面。被告乙○○
    空言不知「Anita Chang」為何人，亦不清楚上開臉書頁面
    為何會有其及其女之照片云云，要無可取。又上開臉書頁面
    係自ASUS VivoBook筆記型電腦截取而來，而該台筆記型電
    腦之「ASUS VivoBook」標誌在電腦螢幕正下方，正上方則
    有1個鏡頭，鏡頭左側有2個孔洞、右側有1個孔洞，均與被
    告乙○○所使用ASUS VivoBook筆記型電腦之「ASUS VivoBook
    」標誌、鏡頭及孔洞位置，完全相同（見本院卷二第31頁）
    ，則原告主張上開臉書頁面乃自被告乙○○所使用之筆記型電
    腦截取而來等語，尚屬非虛。
　⒉觀諸被告乙○○之臉書頁面，可見其與用戶名稱「Chris Lin」
    之人曾相互傳送Messenger訊息。又上開Messenger對話框內
    「Chris Lin」之人像照片為被告甲○○，被告甲○○之英文姓
    名亦為「Chris Lin」，業據被告陳明在卷（見本院卷二第1
    40頁），且徵諸上開訊息內容，被告乙○○向「Chris Lin」
    表示：「看到你在課長那裡蹲著用電腦很心疼ㄟ」，而被告
    甲○○恰為海光公司資訊組組員（見本院卷第141頁），與被
    告乙○○為同事，以此相互勾稽，堪認「Chris Lin」即為被
    告甲○○。被告甲○○猶執詞否認「Chris Lin」為其本人，委
    無足取。
　⒊其次，本院卷一第21至29頁所示Messenger訊息乃名稱「Chri
    s Lin」之人與他人間之對話，其中「Chris Lin」即為被告
    甲○○，已如前述。而上開Messenger訊息係自筆記型電腦截
    取而來，其下方工具列圖示由右至左依序為日期與時間、輸
    入法、音量、Wifi、電池等，均與被告乙○○所使用之筆記型
    電腦下方工具列圖示及順序相同（見本院卷二第29頁），堪
    認上開訊息係截取自被告乙○○所使用之筆記型電腦，互核被
    告乙○○自承該筆記型電腦除供其子女於110年5至7月線上上
    課使用外，均係由其自己使用等語（見本院卷二第181、182
    頁），足認上開Messenger訊息為被告甲○○與被告乙○○間之
    對話。觀諸上開訊息內容，並經本院當庭勘驗錄有上開訊息
    內容之錄影光碟（見本院卷二第143頁），被告乙○○於110年
    6月26日向被告甲○○表示：「愛你，又多了一個地方可以和
    你聊天ㄟ」，被告甲○○回以：「愛妳」，被告乙○○並傳送親
    吻貼圖予被告甲○○；被告乙○○於110年6月27日向被告甲○○表
    示：「我愛你」；被告乙○○於110年7月2日傳送打狗戀館之
    網址連結予被告甲○○，並表示：「35種房型……＄800和900的
    差別只有房間大一點而已」，顯見被告於110年6、7月間除
    互傳曖昧訊息外，更討論關於汽車旅館之房型，行止實難謂
    尚屬一般正常男女交往之範疇。
　⒋被告於110年7月2日討論打狗戀館之房型，而被告甲○○於同年
    7月18日下午1時50分駕駛所有車牌號碼000-0000號自用小客
    車進入打狗戀館休息，同日下午4時51分退房乙情，為被告
    所不爭執（見本院卷二第244頁），並有打狗戀館111年4月1
    日為字第1110401001號函、公路監理電子閘門資料附卷足稽
    （見本院卷二第161、163頁）。徵諸被告甲○○所使用行動電
    話之通聯資料查詢，其於110年7月18日下午2時9秒曾收受簡
    訊，基地台位置在「高雄市○○區○○路000號」（見本院卷二
    第209頁），而被告甲○○斯時在打狗戀館內，互核以觀，可
    見打狗戀館係位在「高雄市○○區○○路000號」基地台範圍內
    。再依被告乙○○所使用行動電話之通聯資料查詢，可知其於
    110年7月18日下午4時52分37秒曾收受簡訊，基地台位置同
    在「高雄市○○區○○路000號」（見本院卷二第201頁），此時
    距離被告甲○○自打狗戀館退房僅約1分鐘，足見其2人足跡有
    所重疊。是自被告於110年7月2日討論打狗戀館房型、被告
    甲○○於同年月18日駕車進入打狗戀館、被告2人足跡於被告
    甲○○自打狗戀館退房之際重疊等情綜合以觀，堪認原告主張
    被告於110年7月18日下午1時50分許一同入住打狗戀館，直
    至同日下午4時51分許始退房等情，尚非不可採信。被告乙○
    ○雖辯稱：伊在110年7月8日下午4、5點左右，曾前往位於打
    狗戀館附近之金蕊鴨肉冬粉購買餐點，伊可能係當時在該處
    收受簡訊云云，然其此一說詞，未據提出任何證據加以證明
    （見本院卷二第245頁），自難遽信。又一般汽車旅館，顧
    客均可直接開車進入車庫及相連之房間，具有高度隱密性，
    其所提供之條件極便利男女間從事親密行為，男女於汽車旅
    館共處一室已屬曖昧，且公眾人物因與配偶以外之異性進出
    汽車旅館，而遭報刊雜誌或電子媒體渲染影射婚外情者層出
    不窮，可見汽車旅館並非已婚男女與配偶以外之異性正常交
    往所得進入之場所。被告乙○○、甲○○於行為時均已成年，對
    此實難諉為不知，則其等仍一同進入汽車旅館共處長達3小
    時之久，顯已逾越一般正常男女交往之分際，殆無疑義。
　⒌至原告雖主張被告一同進入打狗戀館後，曾發生性行為云云
    ，然入住汽車旅館與發生性行為，仍屬二事，尚難逕以被告
    曾一同入住打狗戀館，即遽認其等當天亦有發生性行為，原
    告對此未能舉證以實其說，則其主張被告曾發生性行為云云
    ，尚難採信。
　⒍從而，被告相互傳送曖昧訊息，並共同進入打狗戀館之行為
    ，已逾越一般男女正常交往之分際，堪予認定。
㈡、原告請求被告連帶賠償精神慰撫金100萬元，是否於法有據並
    相當？　　　
  ⒈按因故意或過失，不法侵害他人之權利者，負損害賠償責任
    。數人共同不法侵害他人之權利者，連帶負損害賠償責任。
    不法侵害他人之身體、健康、名譽、自由、信用、隱私、貞
    操，或不法侵害其他人格法益而情節重大者，被害人雖非財
    產上之損害，亦得請求賠償相當之金額。前2項規定，於不
    法侵害他人基於父、母、子、女或配偶關係之身分法益而情
    節重大者，準用之。民法第184條第1項前段、第185條第1項
    前段、第195條第1項前段及第3項分別定有明文。又婚姻係
    以夫妻之共同生活為其目的，配偶應互相協力保持其共同生
    活之圓滿安全及幸福，而夫妻互守誠實，係為確保其共同生
    活之圓滿安全及幸福之必要條件，故應解為配偶因婚姻契約
    而互負誠實之義務，配偶之一方行為不誠實，破壞共同生活
    之圓滿安全及幸福者，即為違反因婚姻契約之義務而侵害他
    方之權利。查被告前揭互傳曖昧訊息及共同進入打狗戀館之
    行為，已逾越一般男女正常交往之分際，業據前述。被告甲
    ○○自承知悉被告乙○○為有配偶之人（見本院卷一第85頁），
    仍與被告乙○○互動曖昧，復一同前往極具隱密性之汽車旅館
    ，共處長達約3小時之久，其等所為堪認已達破壞原告婚姻
    生活之圓滿安全之程度，而情節重大，則原告依上開規定，
    請求被告連帶負侵權行為損害賠償責任，於法即屬有據。
　⒉次按慰撫金核給之標準固與財產上損害之計算不同，然非不
    可斟酌雙方身分、資力、職業、教育程度、經濟狀況與加害
    程度，及其他各種情形核定相當之數額。查原告為大學畢業
    學歷，現於凱舟濾材股份有限公司擔任管理師，月收入約4
    萬5,000元，名下無不動產；被告乙○○為大專畢業學歷，現
    於海光公司董事會擔任副組長，月收入約3萬1,100元，名下
    有土地及房屋；被告甲○○為大學畢業學歷，現為海光公司資
    訊組組員，月收入約3萬3,000元，名下無不動產等情，業據
    兩造陳明在卷（見本院卷二第38頁、141頁），並有稅務電
    子閘門財產所得調件明細表附卷可憑（見本院卷一內證物袋
    ）。本院審酌本件不法侵害之情節、原告所受精神痛苦之程
    度及兩造之身分、地位、經濟能力等一切情狀，認原告所得
    請求賠償之慰撫金，以20萬元為相當，超過部分，應予剔除
    。
五、綜上所述，本件原告依民法第184條第1項前段、第185條第1
    項前段及第195條第3項準用同條第1項前段規定，請求被告
    連帶給付其20萬元，及自起訴狀繕本送達翌日（即110年9月
    9日）起至清償日止，按週年利率百分之5計算之利息，為有
    理由，應予准許。逾此範圍，非有理由，應予駁回。本判決
    原告勝訴部分，所命被告給付之金額未逾50萬元，應依民事
    訴訟法第389條第1項第5款規定，依職權宣告假執行。此部
    分被告陳明願供擔保，請准宣告免為假執行，經核於法並無
    不合，爰酌定相當之擔保金額，併准許之。至原告敗訴部分
    ，其假執行之聲請已失所依附，應駁回之。
六、本件事證已臻明確，兩造其餘攻擊防禦方法及舉證，經審酌
    後均於判決結果不生影響，爰不一一論述，附此敘明。
七、據上論結，本件原告之訴為一部有理由，一部無理由，依民
    事訴訟法第79條、第85條第2項、第389條第1項第5款、第39
    2條第2項，判決如主文。　　
中　　華　　民　　國　　111 　年　　7 　　月　　29　　日
                  民事第二庭    法  官  林婕妤
以上正本係照原本作成。
如對本判決上訴，須於判決送達後20日內向本院提出上訴狀。如
委任律師提起上訴者，應一併繳納上訴審裁判費。
中　　華　　民　　國　　111 　年　　7 　　月　　29　　日
                                書記官  黃雅慧
　
附表：
編號     日 期   Messenger訊息內容        備  註 1 110年6月26日  愛你 本院卷一第21頁   愛妳 本院卷一第23、25頁   親吻貼圖 本院卷一第27頁 2 110年6月27日 我愛你 本院卷一第27頁 3 110年7月2日 打狗戀館網址連結 35種房型……＄800和900的差別只有房間大一點而已 本院卷一第29頁